臺灣高等法院臺南分院刑事判決　九十四年度上易字第五０九號
上訴人
即被告　甲○○
上列上訴人因違反毒品危害防制條例案件，不服臺灣雲林地方法
院九十四年度易字第三四七號中華民國九十四年八月三十一日第
一審判決（起訴案號：臺灣雲林地方法院檢察署九十四年度毒偵
字第一０六八號，併辦案號：同上署九十四年度毒偵字第一三四
八號），提起上訴，本院判決如下：
    主    文
上訴駁回。
    事    實
一、甲○○前於民國（下同）八十六年間，因麻藥、殺人未遂案
    件，分別經臺灣雲林地方法院判處有期徒刑二月、五年二月
    確定，經定應執行有期徒刑五年三月，自八十六年五月二十
    二日刑期起算，指揮書執畢日期為九十年十二月九日，嗣於
    八十八年三月一日因縮短刑期假釋出獄，其後又經撤銷假釋
    ，並入監執行殘刑，於九十二年六月五日縮短刑期執行完畢
    出獄。
二、甲○○因施用第二級毒品安非他命案件，經觀察、勒戒後，
    認無繼續施用毒品之傾向，經臺灣雲林地方法院檢察署檢察
    官於八十九年五月二十四日以八十九年度毒偵緝字第六一號
    不起訴處分確定；嗣又因施用第二級毒品安非他命案件，經
    觀察、勒戒後，亦認無繼續施用毒品之傾向，由臺灣雲林地
    方法院檢察署檢察官於九十年四月二十日以九十年度毒偵字
    第一一三、三八五號不起訴處分確定。仍不知悔改，未能戒
    除毒癮，於前開觀察、勒戒執行完畢釋放後五年內，基於施
    用第二級毒品之概括犯意，自九十四年三月底某日起至九十
    四年七月十一日下午某時許止，在其雲林縣虎尾鎮○○里○
    ○路二十二號住處，以用火燒烤玻璃吸食器內之甲基安非他
    命而吸食其煙霧之方式，連續施用甲基安非他命多次。嗣分
    別：(一)於九十四年五月二十七日十時三十分許，為警持搜索
    票在其上開住處扣得其所有供施用第二級毒品之用之玻璃吸
    食器一支，經警採尿送驗結果，呈「甲基安非他命陽性」反
    應；(二)於九十四年七月十四日十時四十分許，為警持搜索票
    在其上開住處扣得其所有供施用第二級毒品之用之玻璃吸食
    器一支，經採尿送驗結果，亦呈「甲基安非他命陽性」反應
    ，而查悉上情。
三、案經雲林縣警察局移送臺灣雲林地方法院檢察署檢察官偵查
    起訴，並經雲林縣警察局移請臺灣雲林地方法院檢察署檢察
    官偵查起訴及移送併辦。
    理    由
一、上揭事實，業據被告甲○○於原審審理時坦承不諱，並有尿
    液送檢真實姓名對照表、雲林縣衛生局煙毒尿液檢驗成績書
    各二份在卷及玻璃吸食器二支扣案可參，被告之自白與事實
    相符。被告前因施用第二級毒品安非他命案件，經觀察、勒
    戒後，認無繼續施用毒品之傾向，經臺灣雲林地方法院檢察
    署檢察官於八十九年五月二十四日以八十九年度毒偵緝字第
    六一號不起訴處分確定；嗣又因施用第二級毒品安非他命案
    件，經觀察、勒戒後，亦認無繼續施用毒品之傾向，由臺灣
    雲林地方法院檢察署檢察官於九十年四月二十日以九十年度
    毒偵字第一一三、三八五號不起訴處分確定，有前開案號不
    起訴處分書、臺灣高等法院被告前案紀錄表各一份在卷可考
    。被告於觀察、勒戒執行完畢釋放後五年內，再犯毒品危害
    防制條例第十條第二項施用毒品之犯行，自應依法予以論科
    。
二、按甲基安非他命屬毒品危害防制條例第二條第二項第二款所
    列之第二級毒品。核被告所為，係犯毒品危害防制條例第十
    條第二項施用第二級毒品罪。其持有毒品進而施用，持有之
    低度行為應為施用之高度行為所吸收，不另論罪。被告先後
    多次施用第二級毒品之行為，時間緊接，觸犯構成要件相同
    之罪名，顯係基於概括犯意反覆為之，應依連續犯之規定論
    以一罪，並依法加重其刑。檢察官僅就被告「自九十四年三
    月底某日起至九十四年五月二十七日止」施用第二級毒品甲
    基安非他命之犯行起訴，被告迄至「九十四年七月十一日下
    午某時止」，仍有施用第二級毒品甲基安非他命之犯行，故
    除起訴部分外之犯罪事實未據檢察官起訴，惟與上開已起訴
    之施用第二級毒品之事實，具有連續犯裁判上一罪之關係，
    基於審判不可分之原則，應為起訴效力所及，亦經公訴檢察
    官當庭擴張犯罪事實，自應併予審究。
三、被告前於八十六年間，因麻藥、殺人未遂案件，分別經原審
    法院判處有期徒刑三月、五年二月確定，經定應執行有期徒
    刑五年三月，自八十六年五月二十二日刑期起算，指揮書執
    畢日期為九十年十二月九日，嗣於八十八年三月一日因縮短
    刑期假釋出獄，其後又經撤銷假釋，並入監執行殘刑，於九
    十二年六月五日縮短刑期執行完畢出獄，有臺灣高等法院被
    告前案紀錄表可憑，於五年內再犯本件有期徒刑以上之罪，
    為累犯，應依刑法第四十七條規定，遞加重其刑。原審審酌
    被告正值青年，長期耽溺戕身之物，前因施用毒品案件，經
    二次觀察、勒戒後，仍未戒除毒癮，再犯施用毒品犯行，控
    制之能力不佳，及犯後坦承犯行，態度良好等一切情狀，適
    用毒品危害防制條例第十條第二項，刑法第十一條前段、第
    五十六條、第四十七條、第三十八條第一項第二款，量處有
    期徒刑一年，以資警惕。扣案之玻璃吸食器二個，係被告所
　　有供施用安非他命所用之物，為其供承在卷，依刑法第三十
　  八條第一項第二款規定沒收之。本院經核原判決認事用法，
    均無不合，量刑亦屬妥適。被告上訴意旨，指摘原判決量刑
    過重，為無理由，應予駁回。
三、被告經合法傳喚，無正當理由不到庭，不待其陳述逕行判決
    。
四、據上論斷，應依刑事訴訟法第三百六十八條、第三百七十一
    條，判決如主文。
本案經檢察官江守權到庭執行職務。
中　　華　　民　　國　　94　　年　　11　　月　　23　　日
            刑事第一庭審判長法官　蔡　長　林
            　　　　　　　　法官　董　武　全
                            法官　田　平　安
以上正本證明與原本無異。
不得上訴。
　　　　　　　　　　　　　書記官　李　培　薇
中　　華　　民　　國　　94　　年　　11　　月　　24　　日
附錄本案論罪科刑法條全文：
毒品危害防制條例第十條第二項：
　施用第二級毒品者，處三年以下有期徒刑。
